# 通过合伙企业持有关联方股权，是否可以作为交易性金融资产核算？

提问人：你瞅我干啥 时间：2020-10-20 15:19:16
A集团下属两家上市公司B、C公司和D基金管理公司；B公司为一家综合能源制造销售公司，C公司为一家金融控股平台公司。
C公司与D公司共同出资设立G合伙企业；C公司为LP，投资份额为85%；D公司为GP，投资份额15%。投资协议约定C、D在G合伙企业享有同等权利和报酬。 合伙企业投资协议约定：G合伙企业的合伙协议约定经营目的为通过增资入股、受让资产等形式向能源和有色金属行业及其上下游产业链进行直接或间接股权投资，以期通过股权转让、资产转让、IP0等方式实现投资退出，获得资本增值收益。 G合伙企业经营期限：自合伙企业成立日起（ 5 ）
年，自有限合伙人资本控股入伙并完成工商变更之日起计算。经全体合伙人一致同意，合伙企业期限可延长一次，延长期限不超过（ 1 ）年。
B公司与G合伙企业分别持有H公司86.7%、13.3%的股权；其中，G合伙企业取得H公司股权为通过摘牌方式自交通银行取得不良债权，并由不良债权执行裁定获取质押物的实行取得。不良债权的质押物，即H公司的13.3%的股权曾两次流拍，流拍价格为 4 亿元。不良债权取得价格为 3 亿元，按照13.3%的持股比例计算G合伙企业享有的H公司净资产账面价值为 7 亿元。
H公司董事会有 9 名席位，其中B公司占有 6 名，G合伙企业占有 2 名（由C/D公司分别委派 1 名），职工董事 1 名。
C公司投资G合伙企业的目的，即为通过不良债权转换股权的方式取得H公司股权，并择机向B公司或其他公司出售的方式，以获取投资收益。但预计G对外出售H公司股权时，出售价格可能低于按照持股比例享有的净资产账面价值金额。
C公司向H公司派驻董事的目的，为方便获取H公司的经营状况信息，便于选取对外出售的时机，并无影响H公司经营的意图。
结合上述情况，在G合伙企业层面，是否可以将其持有HH公司股权作为交易性金融资产核算？

回答人：chenyiwei
从你说的情况看，H公司为B公司绝对控股，且B、C为关联方（相应地B、G本身也是同一控制下的关联方），B占G的大部分权益，虽然合伙企业G在H公司派驻 2 名董事，但主要是为满足知情权，主要是保护性权利，因此可以认可G对H无重大影响，作为金融资产核算其在H中的股权投资。但要注意公允价值计量的合理性问题，不能一方面认定为“以公允价值计量且其变动计入损益的金融资产”，另一方面以公允价值难以确定为由采用成本计量，导致确认该项投资的公允价值变动损失不及时。

提问人：你瞅我干啥 时间：2020-10-23 08:05:14
谢谢陈老师，还有一个不确定的问题需要麻烦您；
如果认定了G合伙企业对H公司没有重大影响，按照交易性金融资产核算该股权，
若C公司合并G合伙企业的报表，在C公司层面上，没有其他安排的前提下，是否需要将其持有的H公司股权还原为长期股权投资核算。
谢谢陈老师

回答人：chenyiwei
C对H应无重大影响？

提问人：你瞅我干啥 时间：2020-10-27 13:54:00
不好意思，之前是我描述清楚
如果认定了G合伙企业对H公司没有重大影响，按照交易性金融资产核算该股权，
若C公司合并G合伙企业的报表，在C公司层面上，没有其他安排的前提下，是否需要将其持有的H公司股权还原为长期股权投资核算。
我问这个问题主要考虑这样，因为H公司由B控制，B和C同属于A集团控制，这种情况下，会不会因为A集团的最终控制问题，将C与A视为一致行动人，导致需要在C公司层面需要将其持有H公司股权还原成长期股权投资核算。

回答人：chenyiwei
A控制C不等于A自身就可以对H具有控制或者重大影响。该判断不成立。